

THÔNG TIN CÁ NHÂN

.... 02-10-1998

of Nam

Tăng nhơn phú A , TP Thủ Đức

TIN HOC

Word

Excel

PowerPoint

Outlook

TIẾNG ANH

Nghe

Nói

Đọc

Viết



Thể thao, Văn nghệ, Đam mê kinh doanh

NGƯỜI LIÊN HỆ

- Côna tv
- CÔNG TY CP TẬP ĐOÀN TÂM THANH
- Họ và tên: NGUYỄN ĐỰC LINH
- Điện thoại:
- Chức vụ:

PHÓ GIÁM ĐỐC KINH DOANH

TRẦN PHƯƠNG NAM

NHÂN VIÊN KINH DOANH

MỤC TIỂU NGHỀ NGHIỆP

Áp dụng kỹ năng vốn có và kinh nghiệm 3 năm trong lĩnh vực kinh doanh, Hiểu biết thị trường, để trở thành nhân viên, chuyên viên bán hàng chuyên nghiệp, mang đến nhiều giá trị cho khách hàng, từ đó giúp doanh nghiệp đẩy mạnh doanh thu, tăng số lượng khách hàng, cá nhân được thăng tiến!

HOC VẤN

08-2017 - 12-2019

TRƯỜNG CAO ĐẮNG KỸ THUẬT ĐỒNG NAI

Chuyên ngành: Cơ khí chế tạo máy, lập trình, thiết kế chi tiết máy CNC

Tên bằng cấp: Cao đẳng Loai tốt nghiệp: Khá

KINH NGHIỆM LÀM VIỆC

08-2019 - 07-2020

NHÂN VIÊN KINH DOANH

CÔNG TY TNHH PHÚ AN PHÁT

Mô tả công việc:

Chăm sóc khách hàng cũ, tìm kiếm khách hàng mới, gặp khách hàng, duy trì mối quan hệ giữa các đối tác, phát triển thị trường lĩnh vực thép gia công

- được đào tạo chuyên nghiệp về các kỹ năng mềm cần thiết trong kinh doanh

Thành tích đạt được:

Nhân viên tích cực, Nhân viên mới xuất sắc

08-2020 - 01-2023

NHÂN VIÊN KINH DOANH - TRƯỞNG PHÒNG KINH DOANH

CÔNG TY CP TẬP ĐOÀN TÂM THANH

Mô tả công việc:

Phát triển thị trường, mở rộng thị trường, tìm kiếm khách hàng, chốt đơn, đấu thầu, quản lý nhân sự, đào tạo nhân viên, bám sát định mức, KPI đề ra.

Thành tích đat được:

Nhân viên tích cực, có đơn hàng lớn nhất, người bán hàng xuất sắc nhất quý.

KỸ NĂNG

Kỹ năng chính:

Kỹ năng làm việc đọc lập, làm việc nhóm, lãnh đạo, đảm bảo KPI đề ra, làm việc theo mục tiêu có logis, kỹ năng nhìn nhận, nắm bắt thị trường, nhìn thấy cơ hội nắm bắt để đưa doanh số bán hàng cao nhất có thể!

Kỹ năng khác:

Giao tiếp, đàm phát, thuyết phục, giao tiếp trong nội bộ tốt, hòa đồng vui vẻ, tạo không khí thoải mái khi làm việc cùng đồng nghiệp.